【裁判字號】    92,瑞小,25
【裁判日期】    920815
【裁判案由】    給付租金等
【裁判全文】
基隆地方法院瑞芳簡易庭小額民事判決  九十二年度瑞小字第二五號
    原      告  乙○○
    被      告  甲○○
                丙○○
右當事人間請求給付基金費用事件，本院判決如左：
    主    文
被告甲○○應給付原告新台幣陸萬肆仟伍佰元，及自民國九十二年四月十五日起至清
償日止，按週年利率百分之五計算之利息，如對被告甲○○財產為強制執行無效果時
，由被告丙○○給付之。
訴訟費用新台幣壹仟零玖拾參元由被告負擔。
本判決得假執行。
    理由要領
一、原告起訴主張被告甲○○於民國九十一年十一月十八日向原告租用車牌號碼七B
    －七六七號營業小客車（下稱系爭車輛），並以被告丙○○為連帶保證人，雙方
    約定租期十個月，期滿原告將車無條件贈與被告甲○○，如未租滿六個月，則被
    告應給付原告滿六個月之租金作為車輛折舊之損失。詎被告甲○○自九十二年一
    月八日起即未履行合約，原告雖以存證信函通知被告解除合約並催告被告清償應
    付款項，被告均置之不理，爰訴請被告給付上開租金新台幣（下同）六萬四千五
    百元等語。
二、被告則以原告所交付之系爭車輛經常故障，不能以之營業，雖經通知原告，但原
    告不同意換車，所以才將車交還原告等語，資為抗辯。
三、查兩造於九十一年十一月十八日簽訂計程車租賃契約書，約定租金每日五百元，
    原告於同日將系爭車輛交付被告甲○○，而被告甲○○於九十二年二月七日將車
    輛委託拖車公司交還原告之事實，業據原告提出計程車租賃契約書、存證信函等
    在卷可稽，且為被告所不爭執，原告此部分之主張自堪信為真實。被告甲○○雖
    抗辯稱車輛自承租之後故障甚多，無法使用營業云云。然查被告甲○○所提承修
    車輛之林永郎書面證明僅提及車輛汽油幫浦不良，而原告提出之系爭車輛修護明
    細表及寄存單，其維修項目多係車輛通常之保養項目，並無特殊故障使車輛無法
    使用之原因。況被告甲○○於九十一年十一月十八日承租系爭車輛，如車輛故障
    甚多不能使用，何以直至九十二年二月七日始將系爭車輛交還原告？如係車輛日
    常損耗或肇事致車輛損壞，依系爭契約第五條之規定，亦須由被告負責修復，是
    被告之抗辯顯無理由。
四、依系爭契約第四條之約定，系爭車輛之租賃期間至少為六個月，如未滿六個月，
    被告須給付原告滿六個月之租金作為車輛折舊損失之補償。本件被告甲○○僅繳
    納租金至九十二年一月七日，有租金繳納清單在卷可證，原告既以本件起訴狀繕
    本之送達作為解除租約之意思表示，從而原告請求被告甲○○給付一百二十九日
    之租金六萬四千五百元及自起訴狀繕本送達翌日（九十二年四月十五日）起至清
    償日止之遲延利息，如對被告甲○○強制執行而無效果時，由被告丙○○給付之
    ，為有理由，應予准許。
五、本件係依小額訴訟程序為被告敗訴之判決，依民事訴訟法第四百三十六條之二十
    ，應依職權宣告假執行。
六、本件訴訟費用額一千零九十三元（裁判費七百零九元、送達郵費三百八十四元）
    由被告負擔。
中      華      民      國    九十二  年      八      月      十五      日
~B臺灣基隆地方法院瑞芳簡易庭
~B        法      官  陳培仁
右正本證明與原本無異。
對於本件判決如有不服，應於收受送達後二十日內向本院提出上訴書狀，上訴於本院
合議庭，並按他造當事人之人數附具繕本。
當事人之上訴，非以判決違背法令為理由不得為之，上訴狀應記載上訴理由，表明下
列各款事項：
（一）原判決所違背之法令及其具體內容。
（二）依訴訟資料可認為原判決有違背法令之具體事實。
中      華      民      國    九十二  年      八      月      二十一    日
~B        法院書記官  林婉瑩


司法院資訊處製作；財團法人民間司法改革基金會備份。
